【裁判字號】    95,家聲,107
【裁判日期】    950628
【裁判案由】    大陸地區判決聲請承認之裁定
【裁判全文】
臺灣高雄地方法院民事裁定             95年度家聲字第107號
聲  請  人  甲○○
相  對  人  乙○○    大陸地區.
上當事人間聲請裁定認可大陸地區判決事件，本院裁定如下：
  主  文
認可中華人民共和國福建省福安市人民法院西元二００五年十二
月十六日（2005）安民初字第1549號所為「准予原告乙○○與被
告甲○○離婚。本案受理費用（人民幣）50元、其他訴訟費用（
人民幣）450 元，由原告負擔。」之民事確定判決。
聲請費用新台幣壹仟元由相對人負擔。
  理  由
一、按在大陸地區作成之文書，經行政院設立或指定之機構或委
    託之民間團體驗證者，推定為真正；又在大陸地區作成之民
    事確定判決，不違背臺灣地區公共秩序或善良風俗者，得聲
    請法院裁定認可；前開規定，以在臺灣地區作成之民事確定
    裁判，得聲請大陸地區法院裁定認可者，始適用之，臺灣地
    區與大陸地區人民關係條例第7條、第74條第1項、第3項分
    別定有明文。
二、本件聲請意旨略以：聲請人甲○○（身分證統一編號：Ｚ000
    000000、民國○○年○○月○○日生）與大陸地區配偶乙○○（西
    1967年7 月18生）間之婚姻關係，業經中華人民共和國福建
    省福安市人民法院西元二００五年十二月十六日（2005）安
    民初字第1549號判決「准予原告乙○○與被告甲○○離婚。
    本案受理費用（人民幣）50元、其他訴訟費用（人民幣）45
    0 元，由原告負擔。」，上開判決並於西元2006年1 月20
    日確定生效。前揭判決業經財團法人海峽交流基金會（下稱
    海基會）驗證屬實，爰依前開規定聲請裁定認可。
三、經查，聲請人主張上情，業據其提出上開判決書（含福建省
    福安市公證書、海基會證明）、福建省福安市人民法院法律
    文書生效證明（含福建省福安市公證書、海基會證明）各1
    件為證，堪信聲請人所稱為真實。且核該判決內容，不違背
    我國之公共秩序及善良風俗；又中華人民共和國業於西元19
    98（民國87年）1 月15日通過「最高人民法院關於人民法院
    認可台灣地區有關法院民事判決的規定」，並自同年5 月26
    日起施行，嗣我國法院作成之民事確定裁判，已得依該規定
    聲請中華人民共和國法院裁定認可，故應認聲請人之聲請於
    法有據，應予准許。
四、依非訟事件法第21條第2 項、第24條第1 項、民事訴訟法第
    78 條 ，裁定如主文。
中    華    民    國    95    年    6     月    28    日
                  家事法庭法  官  黃苙荌
正本證明與原本無異。
如不服本裁定應於送達後10日內向本院提出抗告狀，並繳納裁判
費新台幣1,000元。
中    華    民    國    95    年    6     月    28    日
                          書記官  鄭淑臻


司法院資訊處製作；財團法人民間司法改革基金會備份。
